臺灣士林地方法院刑事判決　　　　　　　　　　　　　九十一年度易字第二八九號
　　聲　請　人　臺灣士林地方法院檢察署檢察官
　　被　　　告　乙○○
右列被告因贓物案件，經檢察官聲請簡易判決處刑（九十年度偵字第一○八五號），
本院認為不宜以簡易判決處刑（九十一年度簡字第一二三號），改依通常程序審理，
判決如左：
    主  文
乙○○收受贓物，處有期徒刑肆月，如易科罰金以佰元折算壹日。
    事  實
一、乙○○於民國九十年七月十日十七時許，在台北市○○區○○路二巷內，將其妻
    林玉華所有車號Ｇ二─八四四八號之自小客車借給綽號「小胖」之甲○○（所犯
    竊盜、行使偽造車牌之犯行，業經本院九十一年度易字第一四八號刑事判決各判
    處有期徒刑二年六月及四月，並定應執行刑二年八月）。於甲○○使用中該車遭
    拖吊，甲○○遂將其於九十年七月三十日，在台北市○○區○○路三段二五二巷
    內高速公路旁，竊取之丁○○所有車牌號碼ＡＨ─二四九○號，引擎號碼四Ｇ三
    二─Ｌ五○八七一號之自小客車車牌卸下，將其中一面「ＡＨ─二四九○號」車
    牌，及其於九十年七月十六日，在台北市○○路二○○巷口，竊取之丙○○所有
    「ＣＳ─九五一六」車牌二面中之一面，以在五金行所購之鐵鋁箔片壓製「台灣
    省、Ｇ二─八四四八」等字，再以白漆、黑筆描繪於「ＡＨ─二四九○」及「Ｃ
    Ｓ─九五一六」車牌上，變造該二面車牌為「Ｇ二─八四四八號」車牌，並將之
    懸掛在丁○○所有前揭車上。並於九十年八月十日左右，在台北市○○區○○路
    二巷二五號前，將所竊懸掛上開變造車牌之丁○○前揭自小客車交付予乙○○，
    乙○○明知該車為甲○○竊取，懸掛者為變造之車牌，仍予收受（並無證據證明
    乙○○知「ＣＳ─九五一六」號車牌為甲○○竊取），並自收受後迄九十年八月
    十四日為警查獲前，計駕駛該車而行使變造之車牌二次，足以生損害於丁○○、
    丙○○、監理機關對於汽機車牌照及駕駛人資料管理，暨警察機關對交通行政管
    理之正確性。嗣丁○○於九十年八月十四日下午六時許，行經台北市○○區○○
    路二巷二五號時，發現該懸掛變造之「Ｇ二─八四四八」號車牌之車為其失竊之
    車，而報警查獲。
二、案經被害人丁○○訴由台北市政府警察局北投分局報告台灣士林地方法院檢察署
    檢察官偵查聲請簡易判決處刑。
    理  由
一、訊據被告乙○○，故不否認上開懸掛變造車牌「Ｇ二─八四四八」號之車，為甲○○於九十年八月十日左右，在台北市○○區○○路二巷二五號前交付，惟矢口
    否認上開犯行，辯稱：甲○○還車時僅致電告知車停何處，並未與甲○○碰面，
    故不知贓車，亦不知掛變造車牌，且迄為警查獲前，未曾使用過該車云云。查：
    (一)被告於警訊即自承：甲○○還車時，說車是偷的，故即知該車是偷來的。甲○○稱要其先暫用，車鑰匙亦為甲○○所給。使用過該車二次，幫朋友載貨。知車
    是甲○○偷的，但因無車可用，故仍使用之等語；於檢察官訊問時亦直承上情，
    並稱警訊所言均實在等語。雖被告於本院審理時，翻異稱：甲○○交車時未與甲○○碰面，故不知贓車，亦不知掛的是變造車牌，警訊如是說係誤為另一部車子
    云云，然查於九十年八月十四日因丁○○發現上開車報案，警員方查獲被告，並
    訊問被告，訊問之內容均針對丁○○所有惟懸掛變造之「Ｇ二─八四四八」車牌
    之車，被告自不可能誤會警員係訊問另一台車之理，況觀被告警訊之供詞，亦堪
    認被告係針對上開車應答，是被告於本院辯稱：以為係另一輛車云云，顯為卸責
    之詞，不足採信。再查被告既係將車借予甲○○，於甲○○還車時當會取回汽車
    鑰匙，衡情亦會巡視車子有無毀損等異樣，是於甲○○還車時，二人絕無不會面
    之理。另被告借予甲○○之車為國瑞牌之車，而甲○○返還被告之丁○○之車為
    中華牌之車，二車廠牌、外型不盡相同，於被告查看甲○○所還之車時，應能立
    即發現該車非其妻之車，方符常情。而甲○○所還之車，既非被告所借之車，卻
    懸掛被告所借車之車牌。依此，堪認被告應知該車為贓車，懸掛之車牌有異，是
    被告於警訊及偵查中之供述，應堪信為真實。(二)而ＡＨ─二四九○號車為丁○○
    於上開時地遭甲○○竊，另ＣＳ─九五一六號車牌為丙○○於上開時地遭甲○○
    所竊，甲○○竊取後並以事實欄所述之方式變造等情，業據證人丁○○、丙○○
    於警訊中述明，並經調取本院九十一年易字第一四八號甲○○所犯竊盜等案件之
    刑事卷宗，核閱無誤，並有台北市政府警察局北投分局贓物認領保管單一份、車
    輛竊盜、車牌失竊資料個別查詢報表─查詢車輛認可資料二份在卷可稽。而查獲
    丁○○車時，該車所掛之「Ｇ二─八四四八」車牌二面，為由「ＡＨ─二四九○
    號」及「ＣＳ─九五一六」號車牌變造而來，亦有本院勘驗筆錄，及變造之車牌
    二面扣案可考。堪認該二車牌為變造無訛。(三)被告收受甲○○交付丁○○車之時
    間乃為警查獲前四、五天，業據被告於本院陳明，是其收受之時間應係九十年八
    月十日左右，聲請簡易判決處刑書認係九十年七月底八月初某日，尚有未洽，應
    予更正。
    綜上所述，堪認被告於警訊及偵查中之自白，應堪採信，於本院所辯，純為卸責
    之詞，不足採信。被告犯行均堪以認定，事證明確，應依法論科。
二、核被告明知甲○○交付之車為竊盜所得，仍予收受部分，係犯刑法第三百四十九
    條第一項之收受贓物罪；其明知該車所掛之車牌為變造之車牌，仍駕駛該車而行
    使部分，係犯同法第二百十六條、第二百十二條之行使變造特種文書罪。被告行
    使之車牌乃甲○○將真正之車牌改造其內容，核屬變造，聲請簡易判決處刑書認
    係偽造，尚有未洽，惟此部分業據蒞庭檢察官更正為變造。被告先後二次駕車行
    使變造特種文書之行為，時間緊接，所犯罪名相同，顯係出於概括之犯意為之，
    為連續犯，爰依刑法第五十六條之規定以一罪論。被告所犯上開二罪，有方法結
    果之牽連關係，為牽連犯，應從一重之收受贓物罪處斷。爰審酌被告犯罪之動機
    、目的、手段、所得之利益、所生之危害及犯罪後態度等一切情狀，量處如主文
    所示之刑，並諭知易科罰金之折算標準。
三、扣案之鑰匙一把雖為被告所有，然非贓物，亦非被告本件犯罪所用或所得之物，
    自無從諭知沒收，檢察官聲請沒收，尚乏所據。又扣案之變造車牌二面，雖為被
    告犯罪所用，然非被告所有，同無從諭知沒收，附此敘明。
四、據上論斷，應依刑事訴訟法第四百五十二條、第二百九十九條第一項前段，刑法
    第五十六條、第二百十六條、第二百十二條、第三百四十九條第一項、第五十五
    條、第四十一條第一項前段，罰金罰鍰提高標準條例第一條前段、第二條判決如
    主文。
本案經檢察官林聰良到庭執行職務
中      華      民      國    九十一    年      七      月     十二     日
                                    臺灣士林地方法院刑事第一庭
                                        法  官  江  翠  萍
右正本證明與原本無異。
如不服本判決，應於判決送達後十日內，向本院提出上訴狀。
                                        書記官  范  淑  芬
中      華      民      國    九十一    年      七      月     十六     日
附錄本案論罪科刑法條：
刑法第二百十六條：
  行使第二百十條至第二百十五條之文書者，依偽造、變造文書或登載不實事項或使
  登載不實事項之規定處斷。
刑法第二百十二條：
  偽造、變造護照、旅券、免許證、特許證及關於品行、能力、服務或其他相類之證
  書、介紹書，足以生損害於公眾或他人者，處一年以下有期徒刑，拘役或三百元以
  下罰金。
刑法第三百四十九條第一項：
  收受贓物者，處三年以下有期徒刑、拘役或五百元以下罰金。
